臺灣臺北地方法院民事裁定
111年度北簡字第11583號
原      告  蕭玉婷  

            蕭玉涵  
            魏玉英  
上列三人共同
訴訟代理人  陳玫杏律師
被      告  曾得華  

            娜里諾有限公司


法定代理人  王憶華  
上列當事人間損害賠償暨防止妨害等事件，本院裁定如下：
    主    文
原告應於本裁定送達後七日內，具狀陳報訴之聲明中請求被告不
得以任何方式損壞或容任損壞門牌號碼為臺北市○○○路○段○○○巷○
○○弄○號二樓之樓地板之價額及相關資料，以查報此部分訴訟標
的價額，如未查報，則以新臺幣壹佰陸拾伍萬元計算
，並加計聲明第一項之新臺幣參拾參萬陸仟元後，依民事訴訟法
第77條之13所定費率，扣除前繳裁判費貳仟陸佰肆拾元後，補繳
本件裁判費，逾期不補正，即駁回原告之訴。
    理    由
一、按因財產權而起訴，應依民事訴訟法第77條之1第2項、第77
    條之13規定，以訴訟標的起訴時之交易價額繳納裁判費，此
    為必備之程式。又訴訟標的之價額，由法院核定；以一訴主
    張數項標的者，其價額合併計算之，同法第77條之1第1項、
    第77條之2第1項前段定有明文。如起訴不合此等程式，法院
    應定期命其補正，逾期未補正，應以裁定駁回之；前開規定
    於簡易訴訟程序準用之，同法第249條第1項第6款、第436條
    第2項亦定有明文。
二、經查，原告起訴僅繳納部分裁判費，其訴之聲明第1項為：
    「被告應連帶給付原告新臺幣(下同)336,000元。」、第2項
    為：「被告不得以任何方式損壞或容任損壞門牌號碼為臺北
    市○○○路0段00巷00弄0號2樓之樓地板。」，惟原告所提民事
    起訴狀未陳報訴之聲明第2項之訴訟標的價額，致本院無法
    核定訴訟標的價額。爰依前揭規定，命原告應於收受本件裁
    定送達後7日內具狀陳報訴之聲明第2項之訴訟標的價額
　　，未查報標的價額者，應參照同法第77條之12規定，以不得
    上訴第三審之最高利益額數即165萬元為訴訟標的價額，作
    為核定本件訴訟標的價額，再加計第1項聲明請求給付336,
　　000元後，並依民事訴訟法第77條之13所定費率按訴訟標的
    價額計算應繳之裁判費，扣除已繳納之裁判費2,640元後補
    繳裁判費，逾期即駁回其訴。
三、依民事訴訟法第436條第2項、第249條第1項但書，裁定如主
    文。　　
中　　華　　民　　國　　111 　年　　8 　　月　　9 　　日
                          臺北簡易庭  
　　　　　　　　　           法    　官　郭美杏
以上正本係照原本作成。
如不服本裁定關於核定訴訟標的價額部分，應於裁定送達後10日
內向本院提出抗告狀，並繳納抗告費新臺幣1,000 元；其餘關於
命補繳裁判費部分，不得抗告。                  
中　　華　　民　　國　　111 　年　　8 　　月　　9   　日
                              書　記　官  林玗倩